【裁判字號】    92,台上,394
【裁判日期】    920123
【裁判案由】    強盜等罪
【裁判全文】
最高法院刑事判決                                九十二年度台上字第三九四號
    上  訴  人  甲○○
右上訴人因強盜等罪案件，不服台灣高等法院台南分院中華民國九十一年十一月七日
第二審判決（九十一年度上訴字第一０五二號，起訴案號：台灣台南地方法院檢察署
九十年度偵字第一一三五０號），提起上訴，本院判決如左：
    主  文
上訴駁回。
    理  由
一、加重強盜部分：
按刑事訴訟法第三百七十七條規定，上訴於第三審法院，非以判決違背法令為理由，
不得為之。是提起第三審上訴，應以原判決違背法令為理由，係屬法定要件。如果上
訴理由狀並未依據卷內訴訟資料，具體指摘原判決不適用何種法則或如何適用不當，
或所指摘原判決違法情事，顯與法律規定得為第三審上訴理由之違法情形，不相適合
時，均應認其上訴為違背法律上之程式，予以駁回。本件上訴人甲○○上訴意旨略稱
：原判決未審酌本案發生時現場之錄影帶業經原審勘驗結果，認上訴人於民國九十年
二月六日上午十時許在高雄縣茄萣鄉○○路○段四七六號大友撞球場內，並未持水果
刀對被害人葉錦桂強盜財物，竟僅憑臆測，即認定上訴人有持水果刀對葉錦桂施以強
暴，而論上訴人以加重強盜罪刑，顯屬違背法令云云。
惟查：(一)、原判決維持第一審論處上訴人以意圖為自己不法之所有，攜帶兇器，以強
盜至使不能抗拒，而取他人之物罪刑部分之判決，駁回上訴人在第二審之該部分上訴
，已依卷證資料敘明其所憑之證據及認定之理由。而以上訴人否認犯罪，辯稱：伊雖
有攜水果刀一把，但放在口袋內，並未持以強盜，取走的金額亦僅新台幣七千元，且
葉錦桂所受之傷並非伊持刀所傷，伊於警訊中坦承持水果刀強盜，係因製作筆錄之警
員打伊頭部所致云云，乃卸責之詞，不足採信，於理由詳加說明及指駁。經核所為論
敘，均與卷內證據資料相符，從形式上觀察，並無違背經驗法則、論理法則等違法情
形存在。(二)、原判決已說明雖經一審及原審勘驗上訴人犯案時之錄影帶，未見上訴人
持刀之畫面，然該錄影係切割成四個畫面，不時跳動至其他畫面，而非固定在一個畫
面，且上訴人於警訊時及葉錦桂於警訊、檢察官偵查中，亦均一致供述上訴人確有持
刀闖入大友撞球場並割傷葉錦桂，復有高新醫院之葉錦桂驗傷診斷書附卷可稽。雖葉
錦桂於一審調查中改稱：伊可能是遭上訴人指甲所拉傷云云，然經一審函詢高新醫院
結果，高新醫院表示葉錦桂於九十年二月六日就診當時，自述病情為「利器」所傷，
有該醫院高新人字第九一０二二號函暨病歷摘要表在卷足憑，況葉錦桂於一審調查中
亦表示其已與上訴人和解，而欲撤回告訴，是葉錦桂於一審翻異之上開證述，無非係
迴護上訴人之詞，應不足採，因認不能因跳動畫面之錄影帶瞬間未見有上訴人持刀之
畫面，即認其未持有水果刀等情（見原判決第五頁第三行以下）。故上訴意旨，徒憑
己見，就原判決已說明事項或屬原審採證認事職權之適法行使，任意指摘，顯與法律
規定得為第三審上訴理由之違法情形，不相適合。其本部分之上訴違背法律上之程式
，應予駁回。
二、搶奪部分：
第三審上訴書狀，應敘述上訴之理由，其未敘述者，得於提起上訴後十日內補提理由
書於原審法院，已逾上述期間，而於第三審法院未判決前仍未提出上訴理由書狀者，
第三審法院應以判決駁回之，刑事訴訟法第三百八十二條第一項、第三百九十五條後
段規定甚明。本件上訴人所犯搶奪部分，上訴人不服原審判決，於九十一年十二月二
日提起上訴。其上訴意旨卻僅就其應否成立加重強盜罪行而為爭執，關於搶奪部分，
並未敘述理由，迄今逾期已久，於本院未判決前仍未提出，依上開規定，關於搶奪部
分之上訴，自非合法，應予駁回。
據上論結，應依刑事訴訟法第三百九十五條，判決如主文。
中      華      民      國    九十二    年      一      月    二十三    日
                              最高法院刑事第九庭
                                  審判長法官  陳  炳  煌
                                        法官  陳  正  庸
                                        法官  韓  金  秀
                                        法官  吳  信  銘
                                        法官  徐  文  亮
      右正本證明與原本無異
                                              書  記  官
中      華      民      國    九十二    年      一      月    二十八    日


司法院資訊處製作；財團法人民間司法改革基金會備份。
